# "终止经营主要财务情况"

提问人：liuiong 时间：2017-01-12 22:31:53
如果企业以非持续经营假设为前提编制财务报表，在附注最后的“终止经营主要财务情况”应该如何披露？

回答人：chenyiwei
既然是在非持续经营的特殊基础上编制的财务报表，其披露的内容和格式也不一定需要遵循企业会计准则规定。因为企业将要整体终止经营，所以不再单独披露“终止经营主要财务情况”。